【裁判字號】    99,交簡上,30
【裁判日期】    990514
【裁判案由】    過失傷害
【裁判全文】
臺灣臺南地方法院刑事判決            99年度交簡上字第30號
上  訴  人  臺灣臺南地方法院檢察署檢察官
上  訴  人
即  被  告  乙○○
上列上訴人即被告因過失傷害案件，不服本院98年度交簡字第
3521號中華民國98年12月31日第一審簡易判決（聲請簡易判決處
刑書案號：98年度偵字第11464號），提起上訴，本院管轄之第
二審合議庭判決如下：
    主  文
上訴駁回。
乙○○緩刑貳年。
    事 實 及 理 由
一、本案經本院審理結果，認第一審判決以上訴人即被告乙○○
    觸犯刑法第284條第2項之過失傷害罪，依刑事訴訟法第449
    條第1項前段、第454條第2項，刑法第41條第1項前段、刑法
    施行法第1條之1，判處被告拘役20日，並諭知如易科罰金，
    以新臺幣1000元折算1日，其認事用法及量刑均無不當，應
    予維持；並引用第一審判決書記載之事實、證據及理由（如
    附件）。
二、檢察官上訴指摘原審量刑太輕云云，然而，關於刑之量定，
    係實體法上賦予法院得為自由裁量之事項，倘其未有逾越法
    律所規定之範圍，除顯有失出失入等科罰與罪責不相當之情
    形外，應予尊重，不得任意加以指摘，原審已就被告犯行之
    不法內涵相關之一切情狀為謹慎之裁量，並無違法或顯然失
    出失入，亦無何科罰與罪責不相當之瑕疵可指，檢察官上訴
    指摘原審法院量刑過輕，為無理由。被告上訴主張其並無過
    失，被害人所受傷害全係因被害人本身之過失所造成云云，
    然查，本件車禍之發生，雖被害人於車未停妥之際即離座下
    車，為肇事主因，然被告駕駛大客車未保持安全距離，未妥
    善照顧車內乘客，亦為肇事次因，且被告於本院審理時亦自
    承其確實有過失，從而，被告提起上訴亦無理由。檢察官及
    被告之上訴，均應予駁回。末查被告前未曾受有期徒刑以上
    刑之宣告，有臺灣高等法院被告前案紀錄表在卷可按，其因
    一時思慮未周，致罹此罪名，於本院審理時已與被害人調解
    成立，並已賠償被害人，有調解筆錄1份在卷可按，足認其
    確有悔意，經此起訴審判科刑，已足促其警惕，信無再犯之
    虞，本院認上開宣告之刑，以暫不執行為適當，爰併宣告緩
    刑2年，以啟自新。
據上論斷，應依刑事訴訟法第455條之1第1項、第3項、第373條
、第368條，刑法第74條第1款，判決如主文。
本案經檢察官甲○○到庭執行職務。
中    華    民    國    99    年    5    月    14     日
                刑事第十庭  審判長  法  官  陳威龍
                                    法  官  盧鳳田
                                    法  官  高如宜
以上正本證明與原本無異。
本件不得上訴。
                                    書記官  陳姿利
中    華    民    國    99    年    5     月    19    日
附錄本案論罪科刑法條全文：
中華民國刑法第284條第1項
因過失傷害人者，處 6 月以下有期徒刑、拘役或 5 百元以下罰
金，致重傷者，處 1 年以下有期徒刑、拘役或 5 百元以下罰金
。

司法院資訊處製作；財團法人民間司法改革基金會備份。
